# 经营业绩的连续计算问题

提问人：wbj60123 时间：2012-04-23 08:19:38
各位老师： 某市国有授权经营的A集团与B集团，经市政府同意将B集团的净资产划入A集团，划转基准日为 2011 年 12 月 31 日，组建国有授权经营的C集团。C集团成立后，准备发金融债券，想要把B集团的经营业绩计算至C集团，即想追溯编制A集团与B集团 2009年 1 月 1 日至 2011 年 12 月 31 日的合并会计报表，并要求我们出具审计报告。我想知道，一是在非股改企业可以这样合并连续计算经营业绩吗？二是如果可以连续计算，需要具备什么条件，法律依据是什么？

回答人：chenyiwei
回复 wbj60123 的帖子
这个问题主要应该是银行间市场交易商协会对发行条件的把握问题，而不是会计问题（会计上考虑的问题是：该交易系同一控制下的合并还是非同一控制下的合并）。如果交易商协会的相关业务规则对此问题没有明确规定，则建议通过主承销商咨询交易商协会以了解其在实务中对此类问题的政策把握尺度。